

VIKTOR SANTOS

Coordenador administrativo motivado, com quase 10 anos de experiência progressiva no ramo empresarial. Oferecendo conhecimentos em gestão de negócios, otimização de processos e análise de indicadores, com aptidão em análise de dados. Empreendedor energético, independente e formador de equipes, capaz de navegar por situações de alto estresse e atingir os objetivos pontualmente e abaixo do orçamento.

CONTATO

- Av. Lucas Rodrigo Reis Oliveira Sete Lagoas MG 35700388
- (31)98686-7504
- viktorraphaelsantos@hotmai l.com

COMPETÊNCIAS

- Habilidades organizacionais para gestão de equipes e processos administrativos
- Foco na produtividade e otimização de processos
- Inovação e criatividade na gestão dos processos, gerando um diferencial competitivo para a empresa
- Conhecimentos em gestão de pessoas e processos, com foco em resultados

IDIOMAS

Português: Língua materna

Inglês:

C1

Avançado

HISTÓRICO PROFISSIONAL

Centro Universitário Unifemm - Coordenador de Registro Acadêmico Sete Lagoas, Minas Gerais | 08/2021 - Atual

- Monitoramento de múltiplos bancos de dados para acompanhar todas as informações acadêmicas e financeiras dos alunos.
- Auxílio ao TI no desenvolvimento de processos acadêmicos que visem as resoluções de problemas, prestando um serviço de atendimento ao cliente de ponta.
- Gerenciamento de 10 funcionários, supervisionando a contratação, treinamento e crescimento profissional dos colaboradores.
- Entrega de serviço excepcional para cada consumidor, ouvindo preocupações e respondendo dúvidas.

Colégio Lais Farnetti - Professor de Matemática Sete Lagoas, Minas Gerais | 02/2019 - Atual

- Planejamento de aulas de acordo com o Plano Nacional de Educação, cumprindo as metas propostas e preparando a turma para as avaliações padronizadas.
- Acompanhamento das mudanças nas políticas escolares e das novas tendências em educação por meio da participação em cursos de desenvolvimento profissional e formação continuada.
- Criação de planos de aula e definição de metas de aprendizagem para os alunos.
- Análise do progresso da aprendizagem e da compreensão do conteúdo pelos alunos através de avaliações diagnósticas e somativas.
- Criação e reforço de regras de comportamento a fim de promover o desenvolvimento social e manter um ambiente positivo.

Centro de Apoio Educacional Cedae - Coordenador Administrativo e Financeiro

Sete Lagoas, Minas Gerais | 10/2017 - 07/2021

- Desenvolvimento de projetos acadêmicos, atendimento, elaboração de material didático, folha de pagamento de professores, negociação e supervisão pedagógica.
- Responsável por monitorar e analisar todas as tomadas de decisões relacionadas aos setores de Contas a Receber e Contas a Pagar, além de desenvolver alternativas eficientes de controle financeiro e orçamentário.

Body Health Brasil - Supervisor administrativo Sete Lagoas, Minas Gerais | 05/2017 - 10/2017

 Implantação de rotinas administrativas necessárias para o pleno funcionamento da empresa, incluindo a coordenação de serviços de cartório, transportes e malotes, garantindo transparência e efetividade nos processos.

- Administração dos bens da empresa, supervisionando o serviço de segurança patrimonial e solicitando a compra de materiais de consumo sempre que necessário, com foco na redução de custos e boas negociações.
- Supervisão de indicadores de desempenho através da gestão da equipe e da metodologia Lean, buscando reduzir os pontos de desperdício e otimizando os processos.
- Controle orçamentário de eventos e viagens, garantindo a utilização adequadas dos recursos e apresentando propostas para redução de custos.
- Sugestão à gerência de melhorias aos processos implantados, garantindo melhores resultados e maior produtividade.
- Produção de relatórios gerenciais diários para auxiliar executivos na tomada de decisões importantes e no planejamento operacional estratégico.

Ânima Educação - Analista Júnior Belo Horizonte, Minas Gerais | 10/2014 - 04/2017

 Atuava em atividades acadêmicas e financeiras, tais como: Controle de resilição de professores, folha de pagamento, análise de disponibilidade, desenvolvimento de horários, alocação de salas, controle de bolsas e descontos, análise de indicadores financeiros.

Infosys - Business Technology Consulting - Operador de Processos Sênior

Nova Lima, Minas Gerais | 03/2014 - 09/2014

 Cobrança ativa de títulos pendentes, conciliação bancária, emissão de NF's e Boletos, protesto de títulos e emissão de carta de anuência, controle do overdue da carteira de clientes, cobrança pró ativa, identificação e baixa de títulos, cadastro de clientes, compensação de NCC, Hedging (solicitação de baixa de títulos), provision sundry (Previsão de perdas), finance line, financed sales, top 5 provision, liberação de hipoteca,

Restaurante Maria das Tranças - Coordenador de Garçons Belo Horizonte, Minas Gerais | 10/2010 - 02/2013

 Gestão de equipes, recrutamento e seleção de garçons, treinamento de novos colaboradores, controle de estoque, atendimento ao cliente, gestão de caixa, controle e análise de metas, implementação de controle de qualidade ao atendimento, suporte a implementação do sistema de gestão integrado, liderança.

FORMAÇÃO ACADÊMICA

Pontificia Universidade Católica - PUC Minas, Belo Horizonte | 12/2019

Pós Graduação em Matemática: Matemática

Centro Universitário de Belo Horizonte - UniBH, Belo Horizonte | 12/2015

MBA em Gestão de Projetos:

Centro Universitário de Belo Horizonte - UniBH, Belo Horizonte |

12/2015

MBA em Gestão Estratégica de Negócios: Administração

Universidade FUMEC, Belo Horizonte | 07/2014

Tecnólogo em Gestão Financeira:

Finanças

Projetos